臺灣桃園地方法院刑事判決　　　　　　　　　　　　　九十三年度易字第一一九號
　　公　訴　人　臺灣桃園地方法院檢察署檢察官
　　被　　　告　甲○○
　　選任辯護人　林凱律師
　　　　　　　　蔡文燦律師
右列被告因違反商標法案件，經檢察官提起公訴（九十二年度偵字第三八八四號），
本院判決如左：
    主  文
本件免訴。
    理  由
一、公訴意旨略以：甲○○明知香奈兒（ＣＨＡＮＥＬ）、固喜（ＧＵＣＣＩ）、普
    拉達（ＰＲＡＤＡ）、ＬＶ、ＣＤ等商標圖樣，係業經瑞士商香奈兒股份有限公
    司、義大利商固喜歡固喜公司、盧森堡商普瑞得有限公司、法商路易威登馬爾悌
    耶公司、法商克莉絲汀安多兒股份有限公司向經濟部智慧財產局申請註冊並取得
    商標專用權，竟意圖販賣，於九十一年十月間，委託新茂貿易股份有限公司申報
    自中國大陸輸入如附表一所示之仿冒物品，嗣於同年月七日一時十分許，為警在
    中正機場執行檢驗時會同海關人員查獲。因認被告涉有商標法第八十二條之明知
    為仿冒商標商品而意圖販賣而輸入罪嫌。
二、按案件曾經判決確定者，應諭知免訴之判決；又免訴之判決，得不經言詞辯論為
    之，刑事訴訟法第三百零二條第一款、第三百零七條分別定有明文。次按，案件
    曾經判決確定者，應為免訴之判決，此項原則關於實質上一罪或裁判上一罪，均
    有其適用。連續犯係裁判上之一罪，其一部分犯罪事實曾經判決確定者，其效力
    當然及於全部，故檢察官復將其他部分重行起訴，亦應諭知免訴之判，有最高法
    院四十九年度台非字第二０號著有判例可資參照。是檢察官就犯罪事實之一部起
    訴，依刑事訴訟法第二百六十七條之規定，其起訴效力及於全部，而審理事實之
    法院，對於實質上或裁判上一罪之全部犯罪事實，於宣示判決之日前，既有審理
    之可能，即應予以審判，故確定判決之既判力，應及於最後審理事實法院之宣示
    判決日前發生之事實，亦即既判力對於時間效力之範圍，應以最後審理事實法院
    之宣示判決日為判斷之標準。
三、查本件被告甲○○前因明知如附表二所示註冊證號之商標圖樣，分別係如附表二
    所示商標專用權人向經濟部中央標準局（現改制為經濟部智慧財產局）申請註冊
    取得商標專用權之商標圖樣，指定使用於如附表二所示之皮件、服飾、手錶等商
    品，且均在專用期間，任何人未經該等商標專用權人之同意或授權，不得於同一
    商品或類似商品，使用相同或近似於此等註冊商標商品，且如附表二所示商標專
    用權人所生產之各種皮件、服飾、手錶等物，在國內外市場行銷多年，品質著有
    信譽，為相關消費大眾所共知之商品，亦明知如附表二所示之商品均係不詳姓名
    之人意圖欺騙他人，未經該等商標專用權人同意或授權，使用相同於該等註冊證
    號商標圖樣之仿冒商品，竟仍基於意圖欺騙他人而販賣前開商品之概括犯意，未
    經該等商標專用權人之同意或授權，自九十一年七月底起至同年九月二十三日止
    ，連續向綽號「小劉」之不詳姓名成年男子，販入含附表二所示中國大陸製造之
    大量仿冒商品，再將販入之仿冒商品，陳列在高雄市○○○路五號三十二樓之八
    ，以每件新臺幣（下同）八百元至四千元不等之價格，販賣予不特定之消費者牟
    利之犯行，業經臺灣高雄地方法院於九十二年二月十日以九十一年度易字第四四
    二七號判決有期徒刑七月，並經臺灣高等法院高雄分院於九十二年四月十七日以
    九十二年度上易字第三七三號判決駁回上訴確定在案，有臺灣高雄地方法院九十
    一年度易字第四四二七號判決書、臺灣高等法院高雄分院九十二年度上易字第三
    七三號判決書、臺灣高等法院被告全國前案紀錄表各一份在卷可稽。經查，本件
    被告被訴之前開犯行，係內政部警政署航空警察局於九十一年十月七日在中正機
    場貨運站華儲公司快遞進口專區發現附表一之仿冒商品而查獲，再佐以卷附之新
    茂國際捷運托運單，其上所載日期為九十二年九月二十九日，足證本案仿冒商品
    應係九十二年九月二十九日自中國大陸輸入，而於同年十月七日為警查獲，則本
    件被告被訴之犯罪時間應係九十二年九月二十九日至同年十月七日間，與前案犯
    行之犯罪時間九十一年七月底至同年九月三日，僅相隔二十餘日，時間緊接，且
    均在前案事實審九十二年四月十七日宣示判決日前。又被告於前案所犯雖係販賣
    仿冒商品之犯行，然被告於該案中自承：伊所販賣之仿冒商品係伊親自至大陸深
    圳一帶採購、訂貨，有部分是臺灣同業聯絡提供，伊在高雄市○○○路五號三十
    二樓之八販售，客戶必須經由熟客介紹，再以行動電話與伊聯絡，伊過濾顧客後
    再帶顧客至上址選購；伊所販售仿冒皮件、服飾主要在大陸廣州、深圳一帶採購
    、訂貨，售貨者會負責將貨物送抵臺灣，售貨業者會與大陸經營兩岸貨物運送業
    者接洽送貨，海運約需十天，空運約一週可抵臺灣，臺灣方面的貨運業者會電話
    通知伊並且將貨送到伊指定地點，通常臺灣的收件人留下假姓名、假地址，雙方
    僅以手機連繫（見高雄市調查處九十一年九月二十四日調查筆錄）；貨大部分來
    自大陸，伊自己帶一些回來，有些別人帶回來後問伊要不要賣（見臺灣高雄地方
    法院檢察署九十一年度偵字第二三五八三號卷第九頁）等語，佐以警方於被告設
    於高雄市○○○路五號三十二樓之八之營業處所尚查扣大陸方面供貨商之名片等
    情，足見被告於前開案件中所販賣之仿冒商品並非被告所自行製造，而係由大陸
    地區商家購買後出售。故被告於本案雖被訴明知為仿冒商標商品而意圖販賣而輸
    入罪，然被告既非製造商，必先販入仿冒商品始得販出，而本案與前案之仿冒商
    品均自大陸地區販入，僅本案在中正機場入關之際即為警查獲，而未有後續之販
    賣行為，故雖本案查獲時被告行為僅該當輸入仿冒品之階段，然以輸入之時間與
    前案僅相隔二十餘日，且被告為從事販賣仿冒商品之職業，當常保其仿冒商品貨
    源充足，且比較被告前案所販賣之仿冒商品，與本案為警查獲輸入之仿冒商品，
    均有仿冒ＣＨＡＮＥＬ、ＧＵＣＣＩ、ＰＲＡＤＡ、ＬＶ、ＣＤ等商標之皮包，
    二案所查獲之商品，就所仿冒之商標、所製成之商品，均有重複之處等情，益見
    被告應基於一概括犯意，連續向大陸定貨、輸入再加以販賣，尚難因查獲時被告
    之行為僅止於輸入階段，即認其本次犯行與前案犯行不同。則被告本件意圖販賣
    而輸入仿冒商標商品之犯行，與前案販賣販賣仿冒商標商品之犯行，於客觀上分
    屬行為之階段，且時間緊接，應係基於同一販賣仿冒商標商品之概括犯意而為之
    。從而，本件與前案有連續犯裁判上一罪之關係，依照首開說明，本件爰不經言
    詞辯論，逕為諭知免訴之判決。
據上論斷，應依刑事訴訟法第三百零二條第一款、第三百零七條，判決如主文。
中      華      民      國    九十三    年      五      月    三十一    日
                                臺灣桃園地方法院刑事第九庭
                                    審判長法  官  林明洲
                                          法  官  黃斯偉
                                          法  官  何燕蓉
右正本證明與原本無異。
如不服本判決，應於判決送達後十日內，向本院提出上訴狀。
                                          書記官  李雅怡
中      華      民      國    九十三    年      五      月    三十一    日
